臺灣桃園地方法院刑事判決　　　　 94 年度訴緝字第154號
公　訴　人　臺灣桃園地方法院檢察署檢察官
被　　　告　甲○○
指定辯護人　本院公設辯護人杜逸新
上列被告因違反毒品危害防制條例案件，經檢察官提起公訴（93
年度毒偵字第2606號、93年度毒偵字第3044號），及移送併辦（
93年度毒偵字第4857號），聲請改依協商程序而為判決，本院判
決如下：
    主      文
甲○○連續施用第一級毒品，處有期徒刑捌月，扣案含第一級毒
品海洛因殘渣之注射針筒肆支（殘渣無法析離）、含第一級毒品
海洛因及第二級毒品安非他命殘渣之夾鏈袋柒只（殘渣無法析離
）均沒收銷燬，扣案之注射針筒伍支、止血帶壹條、吸管瓢器壹
支、小皮包壹個均沒收；又連續施用第二級毒品，處有期徒刑肆
月，扣案含第一級毒品海洛因及第二級毒品安非他命殘渣之夾鏈
袋柒只（殘渣無法析離）、含第二級毒品安非他命殘渣之夾鏈袋
貳只（殘渣無法析離）、含第二級毒品安非他命殘渣之吸食器壹
組（殘渣無法析離）均沒收銷燬，扣案之吸管瓢器壹支、小皮包
壹個均沒收。應執行有期徒刑拾壹月，扣案含第一級毒品海洛因
殘渣之注射針筒肆支（殘渣無法析離）、含第一級毒品海洛因及
第二級毒品安非他命殘渣之夾鏈袋柒只（殘渣無法析離）、含第
二級毒品安非他命殘渣之夾鏈袋貳只（殘渣無法析離）、含第二
級毒品安非他命殘渣之吸食器壹組（殘渣無法析離）均沒收銷燬
，扣案之注射針筒伍支、止血帶壹條、吸管瓢器壹支、小皮包壹
個均沒收。
    事實及理由
一、犯罪事實：甲○○前於民國91年間因施用毒品案件，經本院
    以91年度毒聲字第283 號裁定送勒戒處所觀察、勒戒後，認
    有繼續施用毒品之傾向，再以91年度毒聲字第655 號裁定送
    強制戒治，嗣經本院以91年度毒聲字第2573號裁定停止戒治
    ，所餘戒治期間付保護管束，並於92年2 月24日保護管束期
    滿而執行完畢，由臺灣桃園地方法院檢察署檢察官於92年3
    月28日，以92年度戒偵字第95號為不起訴處分確定。詎仍不
    思戒除毒癮，竟於前述強制戒治執行完畢後5 年內，復基於
    施用第一級毒品海洛因之概括犯意，自93年6 月15日起至同
    年11月7 日止，在桃園縣某友人住處，以針筒注射之方式，
    連續施用第一級毒品海洛因多次；並另基於施用第二級毒品
    安非他命之概括犯意，自93年6 月15日起至同年11月7 日止
    ，在上開處所，以將第二級毒品安非他命置於吸食器內燒烤
    成煙霧狀之方式，連續施用第二級毒品安非他命多次。嗣經
    警先後於93年6 月16日15時20分許、同年7 月16日18時許、
    同年11月8 日10時許，依序在桃園縣平鎮市○○街62巷7 號
    、同縣中壢市○○○路○ 段11號4 樓411 室、同縣桃園市○
    ○街23號新興旅館201 室查獲，計扣得含第一級毒品海洛因
    殘渣之注射針筒4 支（殘渣無法析離）、含第一級毒品海洛
    因及第二級毒品安非他命殘渣之夾鏈袋7 只（殘渣無法析離
    ）、含第二級毒品安非他命殘渣之夾鏈袋2 只（殘渣無法析
    離）、含第二級毒品安非他命殘渣之吸食器1 組（殘渣無法
    析離），其所有供或預備供施用第一級毒品海洛因之注射針
    筒5 支、止血帶1 條，及其所有供施用第一級毒品海洛因及
    第二級毒品安非他命之吸管瓢器1 支、小皮包1 個等物，因
    悉上情。案經桃園縣政府警察局中壢分局報告臺灣桃園地方
    法院檢察署檢察官偵查起訴及桃園縣政府警察局桃園分局報
    告同署檢察官移送併辦。
二、證據：
  (一)被告甲○○於本院審理時之自白。
  (二)昭信科技顧問股份有限公司濫用藥物陽性檢體檢驗報告3 份
    、憲兵司令部刑事鑑識中心94年4 月28日（94）安鑑字第00
    826 號及（94）安鑑字第00828 號鑑驗通知書各1 份、上開
    不起訴處分書1 份、臺灣高等法院被告全國前案紀錄表1 份
    、臺灣桃園地方法院檢察署刑案資料查註紀錄表1 份、法務
    部全國檢察官線上查詢刑案人犯在監所最新資料報表1 份。
  (三)扣案之含第一級毒品海洛因殘渣之注射針筒4 支（殘渣無法
    析離）、含第一級毒品海洛因及第二級毒品安非他命殘渣之
    夾鏈袋7 只（殘渣無法析離）、含第二級毒品安非他命殘渣
    之夾鏈袋2 只（殘渣無法析離）、含第二級毒品安非他命殘
    渣之吸食器1 組（殘渣無法析離）、注射針筒5 支、止血帶
    1 條、吸管瓢器1 支、小皮包1 個等物。
三、本件經檢察官與被告於審判外達成協商之合意，且被告已認
    罪，其合意內容為：被告甲○○就其所犯毒品危害防制條例
    第10條第1 項之施用第一級毒品罪、同條第2 項之施用第二
    級毒品罪，願分別受科刑範圍為有期徒刑8 月、4 月，並定
    應執行刑為有期徒刑11月之宣告。經查，上開協商合意並無
    刑事訴訟法第455 條之4 第1 項所列情形之一，且檢察官聲
    請改依協商程序而為判決，本院爰不經言詞辯論，於協商合
    意範圍內為協商判決。
四、應適用之法條：依刑事訴訟法第455 條之4 第2 項、第455
    條之11第2 項，毒品危害防制條例第10條第1 項、第2 項、
    第18條第1 項前段，刑法第11條前段、第56條、第51條第5
    款、第38條第1 項第2 款，逕以判決處如主文所示之刑。
五、附記事項：檢察官雖僅就被告被告於93年6 月16日採尿前回
    溯96小時內某時及同年7 月16日採尿前回溯96小時內某時施
    用第一、二級毒品之犯行予以起訴，惟被告其餘各次施用第
    一、二級毒品之犯行，與前開已起訴且經本院論罪部份，既
    具有連續犯之裁判上一罪關係，自為起訴效力之所及，本院
    應併予審理。
六、協商判決除有刑事訴訟法第 455 條之 4 第 1 項第 1 款於
    本訊問程序終結前，被告撤銷協商合意或檢察官撤回協商聲
    請者；第 2 款被告協商之意思非出於自由意志者；第 4 款
    被告所犯之罪非第 455 條之 2 第 1 項所定得以聲請協商
    判決者；第 6 款被告有其他較重之裁判上一罪之犯罪事實
    者；第 7 款法院認應諭知免刑或免訴、不受理者情形之一
    ，及違反同條第 2 項「法院應於協商合意範圍內為判決；
    法院為協商判決所科之刑，以宣告緩刑或 2 年以下有期徒
    刑、拘役或罰金為限」之規定者外，不得上訴。
七、本件如得上訴，而如不服本件判決，得自收受判決送達之日
    起10日內，向本院提出上訴書狀（須附繕本），上訴於第二
    審法院。
中　　華　　民　　國　　94　　年　　10　　月　　25　　日
                刑事第十一庭  審判長法　官  蔡榮澤
                                    法　官  魏于傑
                                    法　官  丁俊成
以上正本證明與原本無異。
如不服本判決，應於判決送達後10日內向本院提出上訴狀（應附
繕本），上訴於臺灣高等法院。
      　　　　　　　　　　　　　　　書記官　簡慧瑛
中　　華　　民　　國　　94　　年　　10　　月　　31　　日
附錄本案論罪科刑依據之法條：
毒品危害防制條例第10條：
施用第一級毒品者，處 6 月以上 5 年以下有期徒刑。
施用第二級毒品者，處 3 年以下有期徒刑。
